# 合并报表中会计差错更正问题

提问人：ZaZenLiekkas 时间：2016-12-21 15:46:52
@chenyiwei 请教一下陈版！谢谢！

回答人：chenyiwei
这个问题涉及到不少上市公司的具体案例，要具体案例具体分析，例如能否根据购买日可获取的信息就已经能够认定骗补、与出售方之间就补偿问题的谈判情况等。